# **Matheus Henrique Couto Marques**

E-mail: estudosfatecmhcm@gmail.com

LinkedIn: https://www.linkedin.com/in/matheus-henrique-couto-marques

GitHub - https://github.com/DevMatheusMarques

Portifólio: <a href="https://devmatheusmarques-portfolio.vercel.app/">https://devmatheusmarques-portfolio.vercel.app/</a>

Telefone: (18) 98188-6018

# **Objetivo: Desenvolvedor Full-Stack**

#### **Resumo Profissional**

Desenvolvedor Full-Stack com experiência em Back-End e Front-End, suporte técnico e design de interface. Conhecimento em diversas tecnologias como Java, Spring Boot, JavaScript (Vue.js, React.js, Angular), PHP, MySQL, MongoDB, Docker e AWS. Experiência com metodologias ágeis (Scrum) e controle de versão (Git).

# Formação

- Análise e Desenvolvimento de Sistemas Fatec Presidente Prudente, concluído (conclusão em 12/2024).
- Marketing UNOESTE, concluído (conclusão em 12/2019).

# **Experiências Profissionais**

Blessed By Re Magalhães Comercio de Roupas LTDA.

Cargo: Vendedor. Período: 10/2021 – 04/2023.

## **Principais Atividades:**

- Gestão de e-commerce e atualização de catálogo de produtos.
- Atendimento ao cliente online e presencial.
- Processamento de pedidos e análise de desempenho de vendas.

#### Autônomo.

Cargo: Designer Gráfico. Período: 02/2021 – atual.

## **Principais Atividades:**

- Criação de identidade visual (logotipos, paletas de cores e tipografia).
- Design de materiais de marketing e interfaces digitais.
- Edição de imagens e ilustrações para redes sociais e websites.
- Desenvolvimento de layouts responsivos e prototipagem no Figma.

#### Gere Tecnologia

**Cargo:** Estagiário (Suporte) **Período:** 08/2023 – 07/2024.

## **Principais Atividades:**

- Suporte técnico a sistemas e servidores.
- Criação e resolução de tickets de suporte.
- Atendimento a clientes via chat e chamadas.

#### **Compass UOL**

Cargo: Estagiário (Desenvolvimento Back-End)

Período: 08/2024 – 12/2024.

#### **Principais Atividades:**

- Desenvolvimento de APIs RESTful com Spring Boot.
- Utilização de Swagger, Docker e mensageria (Kafka, RabbitMQ).
- Gerenciamento de banco de dados MySQL e MongoDB.
- Gerenciamento de dependências com o Maven.
- Aplicação de metodologias ágeis (Scrum).

#### Idioma

• Inglês: Básico.

# Cursos Complementares | Certificações

- Introdução ao PHP Fatec, 09/2022.
- IT Essentials Cisco Networking Academy, 08/2022.
- JavaScript para Web: Crie Páginas Dinâmicas Alura, 12/2023.
- Lógica de Programação: Praticando com Desafios Alura, 12/2023.
- JavaScript: Explorando a Manipulação de Elementos e da LocalStorage Alura, 01/2024.
- JavaScript: Manipulando Elementos no DOM Alura, 01/2024.
- Vue 3: Entendendo Componentes, Diretivas e Reatividade no Framework Alura, 03/2024.
- HTML e CSS: Ambiente de Desenvolvimento, Estrutura de Arquivos e Tags Alura, 04/2024.
- HTML e CSS: Cabeçalho, Footer e Variáveis CSS Alura, 04/2024.
- HTML e CSS: Classes, Posicionamento e Flexbox Alura, 04/2024.
- HTML e CSS: Trabalhando com Responsividade e Publicação de Projetos Alura, 04/2024.
- REST API's RESTFul do 0 à AWS c. Spring Boot 3 Java e Docker Udemy, 10/2024.
- Domine Microservicos e Mensageria com Spring Cloud e Docker Udemy, 10/2024.
- Testes automatizados na prática com Spring Boot Udemy, 09/2024.
- API REST e Spring Boot: Aprenda do Zero e na Prática Udemy, 09/2024.
- SQL e MySQL fundamental Aprenda tudo sobre CRUD e JOINs Udemy, 08/2024.
- Aprenda Git e GitHub em 3 dias + Projetos reais Udemy, 08/2024.
- Java COMPLETO Programação Orientada a Objetos + Projetos Udemy, 09/2024.

# Informações Adicionais

• CNH (A/B) - Ativa.